# 子公司为全民所有制公司是否需要纳入合并范围

提问人：林中一个我 时间：2020-09-26 16:36:00
地方国资委将某全民所有制公司无偿划转给A公司，且改全民所有制公司与A公司的业务存在一定的关联关系，请问，A公司是否应该将该全民所有制公司纳入合并范围？

回答人：chenyiwei
合并报表范围的确定以控制为前提，而与被控制实体的组织形式无关。因此被划转作为子公司的全民所有制企业也应纳入合并报表范围。后续该全民企业如改制为公司，则在A公司合并报表中会体现出相关资产、负债进行评估调账的影响。